【裁判字號】    92,訴,1004
【裁判日期】    921031
【裁判案由】    毒品危害防制條例
【裁判全文】
臺灣彰化地方法院刑事判決                        九十二年度訴字第一四號
    公  訴  人  臺灣彰化地方法院檢察署檢察官
    被      告  戊○○
                丁○○
    共      同
    選任辯護人  林政德律師
右列被告因違反毒品危害防制條例案件，經檢察官提起公訴（九十二年度偵字第五七
一０號），本院判決如左：
    主  文
戊○○、丁○○共同連續販賣第一級毒品，各處有期徒刑捌年陸月。
扣案之第一級毒品海洛因壹包（毛重零點肆公克，淨重零點壹玖公克）沒收銷燬之；
門號0000000000號行動電話壹支（內含ＳＩＭ卡壹張）沒收；又販賣所得
新臺幣陸仟元（含扣案之新臺幣壹仟元）沒收，其中新臺幣伍仟元如全部或一部不能
沒收時，以其財產抵償之。
    事  實
一、戊○○與丙○○之男友認識，進而與丙○○（涉犯施用第一級毒品部分，另由檢
    察官聲請觀察勒戒獲准）成為朋友，而丁○○係戊○○之妻，因戊○○關係始認
    識丙○○，因丙○○有施用毒品海洛因之癮，戊○○、丁○○二人均明知海洛因
    業經主管機關公告列為第一級毒品，禁止非法販賣、轉讓、持有，而戊○○除本
    身染致施用第一級毒品海洛因之惡習外（前曾因施用毒品案件，經送觀察勒戒後
    ，由檢察官為不起訴處分），其竟與丁○○共同基於販賣第一級毒品海洛因營利
    之概括犯意聯絡，由丙○○以0000000000號行動電話撥打丁○○名義
    之0000000000號行動電話連絡戊○○或丁○○之方式，自民國九十二
    年七月一日起至同年月十七日止，在彰化縣田中鎮○○里○○街一九三巷十七號
    戊○○與丁○○住處門口，將毛重０．四公克之第一級毒品海洛因一包，以新臺
    幣（下同）一千元之價格連續六次販賣予丙○○施用，先後由戊○○、丁○○各
    交付三次。嗣於九十二年七月十七日十五時許，警員乙○○、己○○、甲○○等
    人持搜索票欲進入戊○○住處搜索，而在現場一旁車上觀察埋伏時，發現丙○○
    騎乘機車往丁○○住處門口駛近，並手持行動電話撥打，丙○○到達門口時，丁○○僅自屋內開門並未走出門口，其後二人互相交換東西，警員乙○○等人即下
    車，先在門口查獲丙○○，且在丙○○手上查扣海洛因一包（毛重０．四公克，
    淨重０．一九公克），並拍照存證，丁○○見狀將鋁門反鎖即往樓上跑，警員進
    入屋內後，其後在該住處房間內查獲戊○○、丁○○，並扣得00000000
    00號行動電話一支，及在丁○○身上查扣販賣毒品海洛因所得一千元現金。
二、案經彰化縣警察局田中分局報請臺灣彰化地方法院檢察署檢察官偵查起訴。
    理  由
一、訊據被告戊○○、丁○○均矢口否認涉有販賣第一級毒品之犯行，被告戊○○辯
    稱：伊並無販賣海洛因，不知為何丙○○要這樣說云云；被告丁○○則辯稱：當
    天丙○○是拿錢來還給伊，伊並沒有拿毒品予丙○○云云。經查：(一)按被告之自
    白得否採為證據，以是否為任意性為前提，此觀之刑事訴訟法第一百五十六條第
    一項之規定自明，經本院當庭勘驗警詢錄音帶，該內容確屬一問一答，且被告丁○○回答時亦時有補充說明，並無被告所辯係警員事先問、答均寫妥，再叫被告
    按照筆錄所載而回答之情形，核其於警詢自白之任意性，應無可疑，該自白無排
    除之理由，可以憑採。查被告丁○○於警詢中已供承：伊於九十二年七月十七日
    有與丙○○聯絡，係丙○○以0000000000號行動電話撥打伊所持之0
    000000000號行動電話聯繫，通話內容係丙○○要伊幫忙調一級毒品海
    洛因，其後經過大約十分鐘丙○○就拿一千元向伊購買一級毒品海洛因（毛重○
    ．四公克），而丙○○大約於九十二年七月初開始向伊購買海洛因，至今大約購
    買五至六次，每次所購數量均為毛重０．四公克，價格為一千元，當天為警查扣
    之一千元係丙○○所交付購買海洛因之現金等語，且證人丙○○於警詢中證述：
    「我是九十二年七月十七日二點多打電話向丁○○說要一千元的一級毒品，於九
    十二年七月十七日十五時左右，我到田中鎮○○里○○街一九三巷十七號戊○○
    住處門口，大門鎖住，我打電話給丁○○，丁○○打開鋁門拿一包海洛因（一級
    毒品）賣給我的，我是用行動電話連絡的」、「我是用我的手機0000000
    000號打給丁○○行動電話0000000000號向她購買的，於九十二年
    七月十七日十四時許，接近十五時前共打二通電話給丁○○」、「以新台幣一千
    元向丁○○購買，共購五至六次，但是這五至六次中，有三次是向戊○○購的」
    、「是用我手機0000000000號打0000000000號手機連絡購
    買，我打0000000000號時，丁○○接手機就向她買，要是戊○○接手
    機就向他買的，向戊○○買三次，每次以新台幣一千元購買的，我是從九十二年
    七月一日至七月十七日，在田中鎮○○里○○街一九三巷十七號戊○○住處門口
    前向戊○○購買」等語，證人丙○○於偵查中亦證稱：伊向戊○○購買海洛因三
    次，向丁○○購買海洛因三次等語，經核證人丙○○所證述交付毒品方式、處所
    及時間均與被告丁○○於警詢中所供內容相符，復徵諸證人丙○○與被告二人均
    係朋友，本無設詞誣陷之理，且被告戊○○、丁○○係夫妻，同居一處，被告戊○○使用其妻丁○○名義之0000000000號行動電話，亦符常情，再被
    告戊○○前有施用毒品海洛因之前科，本次被查獲經採集尿液送驗結果，尚有嗎
    啡陽性反應（參卷附彰化縣衛生局九十二年七月二十八日煙檢字第九二一四六五
    號煙毒尿液檢驗成績書一件），而被告丁○○經採驗尿液結果，並無毒品反應（
    參卷附彰化縣衛生局九十二年七月二十八日煙檢字第九二一四六六號煙毒尿液檢
    驗成績書一件），足見被告丁○○於警詢中稱戊○○並未販賣毒品海洛因，而先
    後六次均係由其所販賣等語，此無非係迴護其夫戊○○之詞，無足採信。(二)再者
    ，本件係警員乙○○、己○○、甲○○等人於九十二年七月十七日下午持搜索票
    至被告戊○○住處搜索，而在現場一旁車上觀察埋伏時，發現證人丙○○騎乘機
    車往被告丁○○住處門口駛近，並手持行動電話撥打，丙○○到達門口時，被告
    丁○○僅自屋內開門並未走出門口，其後二人互相交換東西，警員乙○○等人即
    下車，先在門口查獲丙○○，且在丙○○手上查扣海洛因一包，並拍照存證，丁○○見狀將鋁門反鎖即往樓上跑，警員進入屋內後，即以電話尋求支援，並在住
    處房間查獲戊○○、丁○○，且在丁○○身上查到一千元現鈔等情，業據證人乙○○、己○○、甲○○於偵查及本院訊問時到庭結證屬實，且大致相吻合，又依
    所卷附門號0000000000號及0000000000號行動電話之通聯
    紀錄，亦自九十二年七月一日起至同年七月十七日查獲日止，有多次通話紀錄，
    尤徵證人丙○○於警詢、偵查中所證述向被告戊○○、丁○○購賣海洛因之證詞
    屬實，此外在證人丙○○身上查扣之白色粉末一包，經法務部調查局鑑定確為第
    一級毒品海洛因無訛，有該局出具之鑑定通知書在卷可稽，並有該海洛因一包（
    毛重０．四公克，淨重０．一九公克）及0000000000號、00000
    00000號行動電話各一支扣案可資佐證，被告戊○○、丁○○否認有購買海
    洛因所為上開辯詞，尚非足採，而證人丙○○嗣後改稱係向綽號「阿成」之人購
    買，而非向被告戊○○、丁○○購買，惟查證人丙○○與被告二人均係好友，應
    無設詞誣陷之理，況對於綽號「阿成」之人均無法提供查證方式，顯屬事後迴護
    被告二人之詞，亦無足採。綜上，被告戊○○、丁○○二人右開販賣第一級毒品
    海洛因之犯行，事證明確，應依法論科。
二、查被告等以一千元之價格販賣毛重０．四公克海洛因一包，可獲一百元之利差乙
    節，業據被告丁○○於警詢中供述明確，故被告二人販賣毒品海洛因確得有利差
    ，顯有販賣營利之意圖無訛。核被告戊○○、丁○○二人所為，均係犯毒品危害
    防制條例第四條第一項之販賣第一級毒品罪。被告等販賣海洛因前持有海洛因之
    低度行為，為販賣之高度行為所吸收，不另論罪。又被告二人間具有犯意聯絡及
    行為分擔，均為共同正犯。渠等先後多次販賣第一級毒品犯行，時間緊接，方法
    相同，觸犯構成要件相同之罪名，顯係基於概括犯意反覆為之，構成連續犯，均
    應依刑法第五十六條規定論以一罪，惟因販賣第一級毒品之法定本刑為死刑或無
    期徒刑，依法均不得加重。又查被告戊○○、丁○○二人因思慮欠周，致觸法網
    ，販賣次數、數量不多，本院認為倘處以前開罪名最低刑度無期徒刑，猶嫌過重
    ，顯有情輕法重之虞，綜觀被告二人犯行尚有可憫恕之處，爰依刑法第五十九條
    規定，均減輕其刑。爰審酌被告戊○○、丁○○二人之素行，及其犯罪之動機、
    目的、手段、智識程度，渠等非法販賣第一級毒品海洛因供他人施用，對他人身
    心戕害甚鉅，助長社會不良風氣，且犯罪後否認犯行之態度，並考量其犯罪次數
    與所得利益非多等一切情狀，分別量處如主文所示之刑。扣案之第一級毒品海洛
    因壹包（毛重０．四公克，淨重０．一九公克），係第一級毒品，不問屬於犯人
    與否，均應依毒品害防制條例第十八條第一項前段之規定沒收銷燬之；扣案之0
    000000000號（內含ＳＩＭ卡一張）行動電話一支，係被告丁○○所有
    ，供被告二人販賣毒品所用之物，爰依毒品危害防制條例第十九條第一項前段之
    規定沒收之；另被告等販賣毒品前後計六次，每次為一千元，合計販賣毒品所得
    為六千元（含扣案之一千元），亦應依同條例第十九條第一項之規定沒收，其中
    五千元如全部或一部不能沒收時，則以其財產抵償之。至扣案之門號00000
    00000號行動電話一支（內含ＳＩＭ卡一張），係證人丙○○所有，並非被
    告等所有供販賣毒品罪所用之物，另分裝塑膠空袋四大包、殘渣空袋七個，被告
    等否認供犯販賣毒品罪所用之物，復查無確切證據證明係被告戊○○、丁○○供
    販賣毒品所用之物，均不予沒收，附此敘明。
據上論斷，應依刑事訴訟法第二百九十九條第一項前段，毒品危害防制條例第四條第
一項、第十八條第一項前段、第十九條第一項，刑法第十一條前段、第二十八條、第
五十六條、第五十九條，判決如主文。
本案經檢察官賴志盛到庭執行職務。
中    華    民    國    九十二      年      十      月      三十一      日
                                臺灣彰化地方法院刑事第二庭
                                    審判長法官  石  馨  文
                                    法    官  王  義  閔
                                    法      官  郭  麗  萍
右正本證明與原本無異。
如不服本判決，應於送達後十日內向本院提出上訴狀( 須附繕本 )。
                                    法院書記官  施  嘉  玫
中    華    民    國    九十二      年    十一      月        五        日
毒品危害防制條例第四條
製造、運輸、販賣第一級毒品者，處死刑或無期徒刑；處無期徒刑者，得併科新臺幣
一千萬元以下罰金。


司法院資訊處製作；財團法人民間司法改革基金會備份。
